臺灣屏東地方法院刑事裁定
111年度提字第13號
聲  請  人  王平清


上列聲請人因公共危險案件，聲請提審，本院裁定如下：
    主  文
聲請駁回，王平清解返屏東縣政府警察局東港分局崁頂分駐所。
    理  由
一、聲請意旨略以：聲請人王平清在屏東縣○○鄉○○路00號前，在
    路邊剛好騎上機車，就被巡邏車警員叫下，聲請人很配合，
    然聲請人機車尚未發動，為此聲請提審云云。
二、按法院審查逮捕、拘禁之合法性，應就逮捕、拘禁之法律依
    據、原因及程序為之，提審法第8條第1項定有明文。法院審
    查後，認為不應逮捕、拘禁者，應即裁定釋放；認為應予逮
    捕、拘禁者，以裁定駁回之，並將被逮捕、拘禁人解返原解
    交之機關，提審法第9條第1項亦有明文。
三、經查，聲請人本案遭逮捕之經過，乃員警於民國111年4月22
    日20時許執行巡邏勤務時，行經屏東縣崁頂鄉民權路近魚池
    溝一處鐵皮屋，接近時見聲請人騎乘車牌號碼000-000號普
    通重型機車發動駛離，且巡邏車靠近時隨即熄火，參以員警
    本即知悉該處常有群聚飲酒情事，因認聲請人形跡可疑，其
    所騎乘之機車屬警察職權行使法第8條第1項規定「依客觀合
    理判斷易生危害之交通工具」，乃於同日20時52分許予以攔
    停並查證其身分，盤查期間聲請人散發酒氣，並自承同日下
    午有飲酒，員警乃依法對聲請人執行酒精濃度測試之檢定，
    於同日21時14分許對其實施吐氣酒精濃度測試，測得其吐氣
    所含酒精濃度達每公升0.38毫克，遂於權利告知後以聲請人
    為不能安全駕駛動力交通工具罪嫌之現行犯逮捕聲請人等情
    ，有員警偵查報告、行車紀錄器影像擷圖、現場蒐證照片、
    本院勘驗行車紀錄器影像結果在卷可佐，堪予認定。聲請人
    原固主張其尚未發動機車云云，然經本院於訊問時當庭勘驗
    行車紀錄器影像，聲請人確實已經發動機車並以雙手控制機
    車龍頭而騎乘，此有本院勘驗行車紀錄器影像結果存卷可憑
    ，聲請人於本院勘驗後亦坦稱：我承認有喝酒騎車等語，故
    聲請人原主張其尚未發動機車一節，顯無可採。準此，本案
    之逮捕程序，符合警察職權行使法第8條第1項、刑事訴訟法
    第88條第2項規定，並無任何違誤。從而，聲請人聲請為無
    理由，應予駁回，並解返屏東縣政府警察局東港分局崁頂分
    駐所。
四、依提審法第9條第1項後段，裁定如主文。
中　　華　　民　　國　　111 　年　　4 　　月　　23　　日
                  刑事第三庭　法　官　楊子龍
以上正本證明與原本無異。
如不服本裁定應於收受送達後十日內向本院提出抗告書狀敘述抗
告之理由抗告於台灣高等法院高雄分院。
中　　華　　民　　國　　111 　年　　4 　　月　　26　　日
                              書記官  許珍滋